【裁判字號】    98,繼,757
【裁判日期】    981013
【裁判案由】    拋棄繼承
【裁判全文】
臺灣桃園地方法院民事裁定             98年度繼字第757號
聲  請  人  乙○○
兼  上一人
法定代理人  丁○
法定代理人  甲○○
相  對  人  戊○○
上列聲請人拋棄繼承事件，本院裁定如下：
    主  文
聲請駁回。
聲請費用由聲請人負擔。
    理  由
一、按繼承，因被繼承人死亡而開始，民法第1147條定有明文。
    次按繼承人得拋棄其繼承權，繼承之拋棄，溯及於繼承開始
    時發生效力，民法第1174條第1項、第1175條定有明文。
二、本件聲明意旨略以：聲請人丁○、乙○○分別為被繼承人戊
    ○○之子女及孫子，為第一順位之繼承人，因被繼承人戊○
    ○於民國93年10月15日死亡，於96年7 月16日申登，聲請人
    頃接獲業欣財信管理股份有限公司通知，方得知被繼承人戊
    ○○已死亡，聲請人自願拋棄繼承權。爰依法檢呈除戶戶籍
    籍謄、繼承系統表、戶籍謄本等語。
三、查聲請人主張，固據聲請人提出前揭書證在卷可憑，並經本
    院調閱96年亡字第14號民事案卷核閱屬實，惟證人即被繼承
    人戊○○的妹妹丙○○於98年6月26日到庭陳稱：「（是否
    認識聲請人）不認識，我從來沒有看過她，在民國85、86年
    以後，我就沒有看過我大哥，所以我才會去宣告他死亡，於
    今年第一波領消費券的時候相對人有到我家，因為我家裡的
    人不認識他，以為是詐騙集團，後來他問我的鄰居，我的工
    作地點，他就來我的工作地點，問我為什麼宣告他死亡，我
    說已經很久找不到他了，他也沒去換身分證，他就拿新的身
    分證給我看，他說他在95年去換新的身分證，我問他怎麼來
    的，他說他從高雄騎機車上來的，他沒有告訴我實際的地點
    或是聯絡的電話，他說要我幫他恢復身分，因為那時候已經
    快過年了，正好在過年的時候，我們一家三口發生車禍，後
    來我祖母又過世了，相對人也都沒有再跟我們聯絡，所以一
    直拖到現在還沒有去辨撤銷死亡宣告。」、「（相對人後來
    有去領消費券）沒有，因為他已被宣告死亡了，他還叫我賠
    他。」等語，嗣經調閱本院98年家訴字第113號撤銷死亡宣
    告民事案卷，相對人於前揭案件98年9月2日言詞辯論期日到
    庭陳明「我就是沒有死，只是到處跑，所以和親人失去聯絡
    」等語，而判決戊○○於96年6月27日以96年度亡字第14號
    所為宣告戊○○於93年10月15日下午12時死亡之判決，應予
    撤銷，即戊○○目前尚存。是以本件並無繼承之發生，聲請
    人聲明拋棄繼承，於法不合，應予駁回。
四、爰依法裁定如主文。
中    華    民    國    98    年    10    月    13    日
                  家事法庭法  官  王兆飛
以上為正本係照原本作成
如對本裁定抗告須於裁定送達後10日內向本院提出抗告狀。
中    華    民    國    98    年    10    月    13    日
                          書記官  陳月桂


司法院資訊處製作；財團法人民間司法改革基金會備份。
